臺灣屏東地方法院刑事判決　　　　　　　100年度訴字第673號
公　訴　人　臺灣屏東地方法院檢察署檢察官
被　　　告　葉晉廷
上列被告因違反毒品危害防制條例案件，經檢察官提起公訴（10
0 年度撤緩偵字第44號），被告於準備程序中，就被訴事實為有
罪之陳述，本院告知其簡式審判程序之旨，聽取當事人意見後，
裁定由受命法官獨任依簡式審判程序審理，茲判決如下：
    主  文
葉晉廷施用第一級毒品，累犯，處有期徒刑壹年貳月，扣案如附
表一所示之物沒收銷燬，扣案如附表二所示之物沒收。
    事  實
一、葉晉廷前因施用毒品案件，經本院以91年度毒聲字第1279號
    裁定送觀察、勒戒，於民國92年1 月29日執行完畢釋放出所
    ，並由臺灣屏東地方法院檢察署檢察官以92年度毒偵緝字第
    17號為不起訴處分確定。其於前揭觀察、勒戒執行完畢釋放
    後5 年內，復因施用第一級毒品案件，經本院以94年度訴字
    第1211號判決判處有期徒刑1 年2 月，嗣經減刑2 分之1 ，
    於96年7 月16日執行完畢。詎猶不知悔改，基於施用第一級
    毒品海洛因之犯意，於99年2 月25日下午1 時許，在屏東縣
    南州鄉○○村○○路8 號住處，以將海洛因置入其所有如附
    表二所示之注射針筒加水液化後施打之方式，施用第一級毒
    品海洛因1 次。嗣於99年2 月26日上午8 時許，在上址住處
    ，為警查獲，並扣得如附表一、二所示之海洛因、注射針筒
    。
二、案經屏東縣政府警察局東港分局報告臺灣屏東地方法院檢察
    署檢察官偵查起訴。
    理  由
一、上開犯罪事實，業經被告葉晉廷於本院審理時坦承不諱，而
    其為警採集之尿液，經以酵素免疫分析法初步篩選，再以氣
    相層析質譜儀法確認，確呈現嗎啡（施用海洛因之代謝物為
    嗎啡）陽性反應，有屏東縣警察局東港分局辦理煙毒、麻藥
    案尿液送驗受檢人真實姓名代號對照表（代碼編號：東警分
    第0000000 號）、臺灣檢驗科技股份有限公司濫用藥物檢驗
    報告（代碼編號：東警分第0000000 號）各1 份在卷可稽，
    復有扣案如附表一、二所示之海洛因、注射針筒可資佐證，
    足認被告之自白與事實相符。觀之事實欄所載被告前案紀錄
    ，被告於經觀察、勒戒執行完畢釋放後5 年內，又因施用第
    一級毒品犯行經追訴處罰，有臺灣高等法院被告前案紀錄表
    1 份附卷可憑，其再犯本案，已不屬毒品危害防制條例第20
    條規定之「初犯」或「5 年後再犯」，自應依同條例第10條
    處罰（最高法院97年度第5 次刑事庭會議決議參照）。本案
    事證明確，被告犯行洵堪認定，應依法論科。
二、按海洛因屬毒品危害防制條例第2 條第2 項第1 款規定之第
    一級毒品，核被告所為，係犯毒品危害防制條例第10條第1
    項之施用第一級毒品罪。其為前揭犯行而持有第一級毒品海
    洛因，持有之低度行為，應為施用之高度行為所吸收，不另
    論罪。另被告有如事實欄所示之前案紀錄，於96年7 月16日
    執行完畢乙節，有臺灣高等法院被告前案紀錄表1 份存卷可
    參，其於有期徒刑執行完畢後5 年內，故意再犯本件有期徒
    刑以上之罪，為累犯，應依刑法第47條第1 項之規定，加重
    其刑。又毒品危害防制條例第17條第1 項所稱「供出毒品來
    源，因而查獲其他正犯或共犯者」，係指被告供出毒品來源
    之有關資料，諸如前手之姓名、年籍、住居所、或其他足資
    辨別之特徵等，使調查或偵查犯罪之公務員因而對之發動調
    查或偵查並查獲者而言。申言之，被告之「供出毒品來源」
    ，與調查或偵查犯罪之公務員對之發動調查或偵查並進而查
    獲之間，論理上須具有先後且相當之因果關係。非謂被告一
    有「自白」、「指認」毒品來源之人，不問有無查獲其他正
    犯或共犯，即得依上開規定予以減刑（最高法院100 年度臺
    上字第1140號判決意旨參照）。經查，被告固於警詢、偵訊
    時供陳其所施用之海洛因來源為綽號「山水」之男子（下稱
    「山水」）所提供等語，然其並無提供「山水」之真實姓名
    、年籍、住居所或其他足資辨別之特徵供檢、警偵查，況且
    ，由檢察官於99年2 月26日訊問被告：「『山水』的真實姓
    名是否叫黃山水？」，被告答：「應該，但我不太知道他的
    真名。」等節觀之，及參以臺灣屏東地方法院檢察署檢察官
    98年度偵字第6453號起訴書1 份，可見檢察官於被告供述前
    即已因他案確切證據而對黃山水進行偵查而查獲，且經本院
    核閱全卷，亦查無檢、警有因被告之上開供述而對黃山水進
    行相關偵查作為，揆諸前揭說明，自與毒品危害防制條例第
    17條第1 項之要件不符，本院尚難據此規定減輕或免除被告
    之刑，附此說明。爰審酌被告已曾因相同犯行經戒毒處遇及
    追訴處罰，猶未能知所警惕，顯然漠視法令之禁制，惟其犯
    罪行為主要係戕害自身，且事後坦承犯行，犯後態度尚無不
    良，且陳稱已於100 年7 月初接受美沙冬治療（見本院卷第
    24頁背面），並有安泰醫療社團法人安泰醫院診斷證明書1
    份在卷可考，暨其施用毒品之動機、目的、素行、智識程度
    等一切情狀，量處如主文所示之刑。扣案如附表一所示之物
    為海洛因，且係被告為本案犯行所剩餘，業據被告供承在卷
    ，除因鑑驗而用罄之部分外，餘不問屬於被告與否，應依毒
    品危害防制條例第18條第1 項前段之規定，沒收銷燬；又扣
    案如附表二所示之注射針筒，為被告所有供（非專供）犯本
    案犯行所用之物，亦據被告供陳明確，茲依刑法第38條第1
    項第2 款之規定，宣告沒收。
據上論斷，應依刑事訴訟法第273 條之1 第1 項、第284 條之1
、第299 條第1 項前段，毒品危害防制條例第10條第1 項、第18
條第1 項前段，刑法第11條前段、第47條第1 項、第38條第1 項
第2 款，判決如主文。
本案經檢察官潘國威到庭執行職務。
中    華    民    國   100    年    7     月    19    日
                  刑事第三庭    法  官  許嘉仁
以上正本證明與原本無異。
如不服本判決應於收受判決後10日內向本院提出上訴書狀，並
應敘述具體理由；其未敘述上訴理由者，應於上訴期間屆滿後
20日內向本院補提理由書（均須按他造當事人之人數附繕本）
「切勿逕送上級法院」。
中    華    民    國   100    年    7     月    19    日
                                書記官  劉淑蓉
附錄本案論罪科刑之法條：
毒品危害防治條例第10條第1項
毒品危害防制條例第10條
施用第一級毒品者，處 6 月以上 5 年以下有期徒刑。
施用第二級毒品者，處 3 年以下有期徒刑。
附表一：
┌─────────────────────────────────────┐
│查獲之第一級毒品                                                          │
├──┬─────┬──┬──┬──────────────────────┤
│編號│品      名│數量│單位│備                                        註│
├──┼─────┼──┼──┼──────────────────────┤
│ 1  │海洛因    │1   │包  │第一級毒品海洛因（淨重0.084 公克，取樣0.01│
│    │          │    │    │  公克，檢驗後淨重0.074 公克）。            │
│    │          │    │    │含極微量第一級毒品海洛因殘渣且未能析離之外│
│    │          │    │    │  包裝1 個，應併予沒收銷燬。                │
│    │          │    │    │卷附高雄市立凱旋醫院99年4 月1 日高市凱醫驗│
│    │          │    │    │  字第12647 號濫用藥物成品檢驗鑑定書1 份參照│
│    │          │    │    │  。                                        │
├──┼─────┼──┼──┼──────────────────────┤
│ 2  │海洛因    │1   │包  │第一級毒品海洛因（淨重0.172 公克，取樣0.01│
│    │          │    │    │  公克，檢驗後淨重0.162 公克）。            │
│    │          │    │    │含極微量第一級毒品海洛因殘渣且未能析離之外│
│    │          │    │    │  包裝1 個，應併予沒收銷燬。                │
│    │          │    │    │卷附高雄市立凱旋醫院99年4 月1 日高市凱醫驗│
│    │          │    │    │  字第12647 號濫用藥物成品檢驗鑑定書1 份參照│
│    │          │    │    │  。                                        │
└──┴─────┴──┴──┴──────────────────────┘
附表二：
┌─────────────────────────────────────┐
│查獲之被告所有供（非專供）施用第一級毒品所用之物                          │
├──┬─────┬──┬──┬──────────────────────┤
│編號│品      名│數量│單位│備                                        註│
├──┼─────┼──┼──┼──────────────────────┤
│ 1  │注射針筒  │1   │支  │供（非專供）施用第一級毒品海洛因之用（置入海│
│    │          │    │    │洛因加水液化後施打）                        │
└──┴─────┴──┴──┴──────────────────────┘